# 关于新媒体平台推广的账务及税务处理

提问人：luna1121 时间：2020-10-21 15:44:00
陈老师及各位老师好，
我们公司是在线教育行业，现在很多在线教育公司都有使用不同的平台的推广服务。想跟大家请教一下关于我们一项业务合作的账务及税务处理问题：
目前我们跟一个母婴平台（简称X）合作，合作模式是：
1 ，用户在平台按原价购买课程，资金直接打入X，平台会自动给用户发放一个课程兑换码，用于在我们公司进行兑换课程；
2 ，如果用户未使用兑换码，可向X申请退款；如果用户需要开具发票，可向X申请开发票；
3 ，在活动结束后，X向我司支付低于市场价的批发采购课程价款；
（疑问：
a, 这个地方可以理解成代销吗？如果是代销，我们得向X开批量采购课程金额的发票是吗？
b, 还是可以理解成X扣下了推广费，支付了我们剩余的价款？那这种情况，是得我们给用户开发票，X给我们开扣下的推广费金额的发票，是吗？）
4 ，最后，在活动结束后期，用户如果在规定时间内完成了活动内的要求（如作业完成），我们公司还会对这部分用户进行返现。
（疑问：a, 我们在合同及用户下单页面写明，我们与X、用户的三方关系，是否可以直接由我们公司对这部分用户进行返现？这样操作是否合规？
b, 这部分开支也属于推广费是吗？用户肯定不会去税局开发票，那我们没有发票的情况下，是否需要进行纳税调增？）
5 ，X平台上架的课是低于 100 块钱的低价课，后期通过X平台购课学习后，再购买了我们高价课的用户，我们还会从高价课价款中向X平台进行分成
（疑问：这部分的推广分成费用的发票是否必须分开开据？因为跟前面的业务情景的购销方是刚好反过来的。
（第 3 点a疑问的情况）

回答人：chenyiwei
这种情况下，应当首先考虑是你公司还是X平台是向用户提供服务的主要责任人。如果用户在X平台购课时，就已经明确后续的课程相关服务由你公司提供，则你公司为主要责任人，应按照用户向X平台支付的全款确认收入，X公司取得的手续费属于合同取得成本（代销佣金）。
从高价课价款中向X平台进行分成，给X平台的分成款，作为合同取得成本处理。
后续给用户的返现应冲减销售收入。具体开票、返现的操作流程属于税务专业问题，建议咨询税务专业人士意见，以及向本企业、X平台公司的主管税务机关沟通确认。